---
title: "Computer vision morris watermaze"
author: "Wouter"
date: "`r Sys.Date()`"
output: html_document
bibliography: citations5.bib
---

```{r setup, include=FALSE, message=FALSE, warning=FALSE}
knitr::opts_chunk$set(echo = TRUE)

library(reticulate)
library(embedr)

use_python("C:/Gebruikers/Gebruiker/Appdata/Local/Programs/Python/Python310/python.exe", required = TRUE)
```

# Computer vision morris watermaze

Hieronder heb ik een computer vision blob detectie analyse gedaan op morris watermaze data met behulp van opencv met python als codebase. Het morris watermaze is een grote bak met wit gekleurt water met daarin een klein tableau net onder de waterlijn waardoor het niet goed zichtbaar is. Hier worden over een paar dagen tijd ratten geleerd dat er een tableau is onder het water waar ze op kunnen staan en dus niet hoeven te zwemmen, dat vinden ze fijn en willen ze dus zo snel mogelijk bereiken. de manier waarop ze zoeken naar het tableau is interresant voor de onderzoekers. De analyse werd voorheen gedaan door de video af te spelen op een beeldscherm en daar dan een papier overheen te houden en dan de route van de rat overtekenen terwijl dit gebeurt. Dit is natuurlijk niet heel erg handig en kan sneller. 

Het doel van dit script is om ratten die in het water zitten automatisch te volgen met computer vision. Hiervoor wordt als eerste de video ingeladen waarna er een witte cirkel om de waterbak heen getekent wordt zodat de achtergrond niet interfereerd met de blob detectie @noauthor_opencv_nodate-1. Daarna moet de video van BGR naar HSV omgezet worden omdat de blob detectie niet werkt op bgr format @noauthor_opencv_nodate. Daarna worden de uiterste kleuropties bepaald voor de mask die bepaald gaat worden @noauthor_html_nodate. De mask geeft een binaire video waar als de mask overeenkomt daar een 1 staat en het anders een 0 wordt @noauthor_opencv_nodate. Hierna wordt er een blobdetectie op uitgevoerd waarbij het centrum van de blob gevonden wordt @noauthor_how_nodate waarna hier een cirkel omheen getekent kan worden @noauthor_opencv:_nodate. Hierna wordt deze aangepaste video opgeslagen als .avi bestand @noauthor_capture_nodate. Dit kan dan het gemakkelijkst met VLC mediaplayer omgezet worden naar een .mp4 bestand @noauthor_how_nodate-1 wat daarna embed kan worden in deze markdown @noauthor_embed_video:_nodate. 

Het volgende doel van dit experiment zou zijn om in plaats van een verplaatsende cirkel een blijvende lijn te tekenen zodat dit in 1 keer opgeslagen zou kunnen worden als .jpeg. 

```{python eval=FALSE, results='hide'}
import cv2
import numpy as np

cap = cv2.VideoCapture('0115_LH39_d1_t4.mp4') # laad de video in 
out = cv2.VideoWriter('output.avi', cv2.VideoWriter_fourcc(*'MJPG'), 30.0, (int(cap.get(3)), int(cap.get(4))))

while True:
  # leest de afbeelding van de video
  ret, frame = cap.read() 
  
  # teken een cirkel zodat de achtergrond niet wordt meegenomen in de mask
  img = cv2.circle(frame, (640,480), 660, (255,255,255), 400) 
  
  # zet afbeelding om van bgr naar hsv zodat opencv er mee kan werken
  hsv = cv2.cvtColor(img, cv2.COLOR_BGR2HSV) 
  
  # bepaal de uiterste kleuren voor de mask
  dark_black = np.array([0, 0, 0]) 
  light_black = np.array([0, 0, 60])
  
  # de mask bepaalt welke kleuren in range zijn en maakt hier een binaire afbeelding van
  mask = cv2.inRange(hsv, dark_black, light_black)
  result = cv2.bitwise_and(frame, frame, mask=mask)
  
  # vind de contouren
  contours, hierarchy = cv2.findContours(mask, cv2.RETR_EXTERNAL, cv2.CHAIN_APPROX_SIMPLE)
  
  if len(contours) !=0:
    for contour in contours: 
      if cv2.contourArea(contour) > 500: 
        (x, y), radius = cv2.minEnclosingCircle(contour) 
        center = (int(x), int(y)) 
        radius = int(radius) 
        cv2.circle(frame, center, radius, (0,255,0), 4)
  
  # sla de video op
  out.write(frame)
  
  # laat de video zien in een popup als watermaze result
  cv2.imshow('watermaze result', frame) 
  
  # als je op q drukt sluit de loop vroegtijdig af
  if cv2.waitKey(1) == ord('q'): 
    break
    
cap.release() 
out.release()
cv2.destroyAllWindows() 
```

Hieronder is de input file te zien. 

```{r echo=FALSE}
embed_video(src = "C:\\Users\\Gebruiker\\Documents\\hu\\datascience\\dsfb2\\Portfolio\\open_assignment\\0115_LH39_d1_t4.mp4", type = c("mp4"), width = "640", height = "480", attribute = c("controls", "autoplay"))
```

Hier is de output van de bovenstaande python code te zien. 

```{r echo=FALSE}
embed_video(src = "C:\\Users\\Gebruiker\\Documents\\hu\\datascience\\dsfb2\\Portfolio\\open_assignment\\correcteOutput.mp4", type = c("mp4"), width = "640", height = "480", attribute = c("controls", "autoplay"))
```

## Bibliografie